【裁判字號】    99,台上,1112
【裁判日期】    990225
【裁判案由】    違反毒品危害防制條例
【裁判全文】
最高法院刑事判決            九十九年度台上字第一一一二號
上  訴  人  甲○○
選任辯護人  邱基祥律師
上  訴  人  乙○○
選任辯護人  林振堆律師
上列上訴人等因違反毒品危害防制條例案件，不服台灣高等法院
中華民國九十八年十二月三日第二審判決（九十八年度上訴字第
三二四七號，起訴案號：台灣台北地方法院檢察署九十八年度偵
字第五三０六號），提起上訴，本院判決如下：
    主  文
上訴駁回。
    理  由
按刑事訴訟法第三百七十七條規定，上訴於第三審法院，非以判
決違背法令為理由，不得為之。是提起第三審上訴，應以原判決
違背法令為理由，係屬法定要件。如果上訴理由書狀並未依據卷
內訴訟資料，具體指摘原判決不適用何種法則或如何適用不當，
或所指摘原判決違法情事，顯與法律規定得為第三審上訴理由之
違法情形，不相適合時，均應認其上訴為違背法律上之程式，予
以駁回。本件原判決認定上訴人甲○○、乙○○與業經判處罪刑
確定之隗光耀，基於共同運輸愷他命之犯意聯絡，於民國九十八
年二月十八日晚上十時許，輪流駕駛小客車自台北南下高雄，於
翌（十九）日上午七時四十分許取得價值新台幣一百二十萬元之
愷他命十包（驗餘淨重九千九百十八點六八公克）後，旋駕原車
載運北上，於中午十二時二十五分許在基隆市暖暖區經警查獲等
情，因予撤銷第一審判決，改判仍論處上訴人等共同運輸第三級
毒品罪刑，業已敘明係依憑證人隗光耀於審判中之證述、監聽隗
光耀及乙○○行動電話之通聯譯文、自上訴人等與隗光耀所乘小
客車後車廂查扣之該十包愷他命及行動蒐證照片等項證據，資為
事實認定。復權衡人權保障與公共利益之均衡維護，說明警方於
九十八年二月十九日因監聽0000000000號行動電話而
取得該電話持用人與乙○○所用行動電話之通聯錄音譯文，具證
據能力之理由。對於上訴人等否認知悉載運毒品，甲○○以隗光
耀要伊陪同南下，乙○○則以隗光耀告訴伊要南下遊玩云云為辯
，原判決認為均不足採信，亦依查證所得詳加指駁，所為論敘並
無違背經驗法則或論理法則情事。從形式上觀察，原判決並無違
背法令之情形。上訴人等上訴意旨就證人隗光耀之供述、監聽譯
文及蒐證照片，自為不同之評價，據以指摘原判決採證違反經驗
、論理法則等證據法則，核係對原審採證認事職權之適法行使及
原判決理由業已論敘明確之事項，但憑己見任意爭執，自不足據
以辨認原判決已具備違背法令之形式要件。至乙○○上訴意旨另
指台北市政府警察局松山分局未就隗光耀於九十八年二月十八日
二十時至二十一時之通訊監聽錄音及譯文一併移案，原判決亦未
就此說明，有理由不備之違法云云。惟查原審雖曾行文該分局函
查此部分監聽資料（見原審卷第九一、九四、一０九至一一三頁
），然並未於判決內說明取捨之理由，惟就此部分監聽譯文以觀
，係隗光耀與「小陳」等姓名不詳男子間之談話，與上訴人等並
無關連，於判決結果顯無影響，依刑事訴訟法第三百八十條規定
，自不得執為提起第三審上訴之適法理由。本件上訴人等之上訴
均違背法律上之程式，應予駁回。
據上論結，應依刑事訴訟法第三百九十五條前段，判決如主文。
中    華    民    國  九十九  年    二    月  二十五  日
                      最高法院刑事第十庭
                          審判長法官  花  滿  堂
                                法官  黃  正  興
                                法官  陳  東  誥
                                法官  林  錦  芳
                                法官  洪  昌  宏
本件正本證明與原本無異
                                      書  記  官
中    華    民    國  九十九  年    三    月    一    日
                                                      Ｑ

司法院資訊處製作；財團法人民間司法改革基金會備份。
